臺灣高等法院刑事裁定　　　　　　　 100年度侵聲再字第31號
再審聲請人
即受判決人　吳金作
上列再審聲請人因妨害性自主案件，對於本院99年度上訴字第98
7號，中華民國99年5月31日第二審確定判決（原審案號：臺灣宜
蘭地方法院 98年度訴字第306號，起訴案號：臺灣宜蘭地方法院
檢察署98年度偵字第2027號），聲請再審，本院裁定如下：
    主  文
再審及停止刑罰執行之聲請均駁回。
    理  由
一、本件再審聲請意旨略以：本件實情係Ａ女主動邀請再審聲請
    人即被告吳金作（下稱再審聲請人）為性交易，Ａ女智能可
    以分辨同意能力，無不知或不能抗拒情形，案經判決確定後
    ，Ａ女因良心不安，出具聲明書予再審聲請人，並表示願向
    法院提出偽證罪自首，上開聲明書足證再審聲請人係屬冤抑
    ，應受無罪判決，原確定判決認定再審聲請人有刑法第 225
    條第 1項利用Ａ女心智缺陷不知抗拒而為性交之犯行，並定
    應執行有期徒刑7年，自有違誤，爰依刑事訴訟法第420條第
    1項第2、3、6款規定聲請再審並聲請停止刑罰執行等語。
二、按有罪之判決確定後，為受判決人之利益聲請再審，必其聲
    請之理由合於刑事訴訟法第420 條第1 項所定情形之一或同
    法第421 條事由者，始得准許之。又刑事訴訟法第420 條第
    1 項第2 款所稱「原判決所憑之證言已證明其為虛偽」者，
    須原判決將虛偽之證言誤為真實，而採為認定事實之根據，
    於判決確定後，經證明該項證言為虛偽者為必要，且該項證
    明以經判決確定者為限，始得據以聲請再審（最高法院91年
    台抗字第314 號裁定意旨參照）。次按刑事訴訟法第420 條
    第1 項第3 款規定，有罪之判決確定後，受有罪判決之人，
    已證明其係被誣告者，固得聲請再審，但該款所謂已證明其
    係被誣告，須其證明已經判決確定，或其刑事訴訟不能開始
    或續行，非因證據不足者為限。此觀同條第2 項之規定甚明
    。另同法條第1 項第6 款所謂發現確實之新證據，係指該證
    據於事實審法院判決前已經存在，為法院、當事人所不知，
    不及調查斟酌，至其後始行發現，且就證據本身形式上觀察
    ，固不以絕對不須經過調查程序為條件，但必須顯然可認為
    足以動搖原有罪確定判決，而為受判決人無罪、免訴、免刑
    或輕於原判決所認罪名之判決者為限。故受理聲請再審之最
    後事實審法院，應就聲請再審理由之所謂「新證據」，是否
    具備事實審判決前已經存在，為法院、當事人所不知，事後
    方行發現之「嶄新性」，及顯然可認足以動搖原有罪確定判
    決，應為無罪、免訴、免刑或輕於原判決罪名之「顯然性」
    二要件，加以審查，為判斷應否准予開始再審之準據（最高
    法院93年度台抗字第98號裁定意旨參照）。
三、經查：
（一）再審聲請人雖以刑事訴訟法第420 條第1 項第2 款、第3
      款之規定聲請再審，並於再審意旨主張：Ａ女於民國100
      年11月4 日所書具之聲明書足證被告係屬冤抑，應受無罪
      判決云云。然原判決所憑之Ａ女證言，核無已經確定判決
      證明其為虛偽之情形；又聲請人復未提出其係被誣告之確
      定判決為證明，復無同條第2 項規定「誣告刑事訴訟不能
      開始或續行，非因證據不足」之情事，此部分聲請自難認
      有理由。
（二）再審聲請人復以發現上開聲明書之新證據，有刑事訴訟法
      第420 條第1 項第6 款之事由，聲請再審。惟按刑事訴訟
      法第420 條第1 項第6 款所謂確實之新證據，必須具備「
      嶄新性」及「顯然性」之要件，已如前述。本件再審聲請
      人於提起再審聲請時所提出之上開聲明書，暫不論得否佐
      證聲請人主張Ａ女有同意性交易之事，惟Ａ女係於原判決
      確定後之100年11月4日所書具，有聲明書在卷可參（見本
      院卷第11頁），並非事實審法院判決前已存在，為法院、
      當事人所不知而不及調查審酌之新證據，就上開證據本身
      之形式綜合觀察，自非判決後發現之確實新證據，而不得
      據以聲請再審。
四、綜上所述，本件再審聲請，所憑之事由核均與刑事訴訟法第
    420 條第1 項第2 款、第3 款、第6 款之規定不符，難認有
    理由，應予駁回。又再審之聲請既經駁回，其停止刑罰執行
    之聲請，即屬不能准許，應併駁回。
據上論斷，應依刑事訴訟法第434 條第1 項，裁定如主文。
中    華    民    國  100     年    11    月    10    日
              刑事第十二庭審判長法  官  蔡永昌
                                法  官  陳貽男
                                法  官  王梅英
以上正本證明與原本無異。
如不服本裁定，應於收受送達後五日內向本院提出抗告狀。
                                書記官  楊麗娟
中    華    民    國   100    年    11    月    10    日